【裁判字號】    90,重訴,207
【裁判日期】    900412
【裁判案由】    清償借款
【裁判全文】
臺灣臺中地方法院民事判決  九十年度重訴字第二○七號
    原      告    台中商業銀行股份有限公司西屯分公司
    法定代理人    己○○
    訴訟代理人    甲○○
    被      告    高竤企業股份有限公司
                              .
    兼法定代理人  丙○○○    .
    被      告    丁○○      .
                  戊○○      .
                  乙○○      .
右當事人間請求清償借款事件，本院判決如左：
    主      文
被告應連帶給付原告新台幣壹仟貳佰伍拾萬仟玖佰拾貳元，及如附表所示之利
息、違約金。
訴訟費用由被告連帶負擔。
    事      實
甲、原告方面：
  一、聲明：如主文所示。
  二、陳述：被告高竤企業股份有限公司（以下簡稱高竤公司）分別於民國八十九年
      四月十八日、八月二十二日、八月三十日邀同其餘被告丙○○○、丁○○、戊○○、乙○○為連帶保證人，向原告借款四筆各為新台幣（下同）一百八十萬
      元、一百萬元、九百五十三萬元及一百五十萬元，合計一千三百八十三萬元，
      期限分別為自八十九年四月十九日起至九十一年六月十九日止、自八十九年八
      月二十九日起至九十一年十月二十九日止、自八十九年八月二十九日起至九十
      年八月二十九日止、八十九年八月三十一日起至九十年十月三十一日止，利息
      均採固定利率，各為按週年利率百分之十二點七五、百分之十一、百分之八點
      五、百分之十二點七五計付，應按月攤還本息（第一、二、四筆）或利息（第
      三筆），逾期攤還本息者，除仍按上開利率計息外，其逾期在六個月以內者，
      按上開利率百分之十，超過六個月以上者，按上開利率百分之二十計付違約金
      ，且即喪失期限利益，全部債務視為到期，詎被告高竤公司借款後，四筆借款
      分別自八十九年十月十九日、十月二十九日（第二、三筆）、十月三十一日起
      即不依約繳納本息，屢經催討，迄未清償，依契約被告高竤公司所負債務，視
      同全部到期，四筆借款本金尚欠一百三十八萬六千一百二十元、九十四萬四千
      一百六十四元、九百五十三萬元、六十九萬三千六百四十八元，合計一千二百
      五十三萬三千九百三十二元，及如附表所示之利息、違約金，被告丙○○○、
      丁○○、戊○○、乙○○等人則為連帶保證人，應負連帶給付之責任，為此依
      消費借貸及連帶保證契約之法律關係提起本件訴訟。
  三、證據：提出貸款契約書三紙、借據一紙約定書二份、簡易資料查詢表四紙、客
      戶資料查詢一紙。
乙、被告未於言詞辯論期日到場，亦未提出書狀作何聲明或陳述。
    理    由
一、被告經合法通知，均未於言詞辯論期日到場，核無民事訴訟法第三百八十六條各
    款所列情形，爰依原告之聲請，由其一造辯論而為判決。
二、原告主張被告高竤公司分別於八十九年四月十八日、八月二十二日、八月三十日
    邀同其餘被告丙○○○、丁○○、戊○○、乙○○為連帶保證人，向原告借款四
    筆各為一百八十萬元、一百萬元、九百五十三萬元及一百五十萬元，期限分別至
    九十一年六月十九日、九十一年十月二十九日、九十年八月二十九日、九十年十
    月三十一日止，利息均採固定利率，各為按週年利率百分之十二點七五、百分之
    十一、百分之八點五、百分之十二點七五計付，應按月攤還本息或利息，逾期攤
    還本息者，加付違約金，詎被告高竤公司借款後，四筆借款分別自八十九年十月
    十九日、十月二十九日（第二、三筆）、十月三十一日起即不依約繳納本息，屢
    經催討，迄未清償，依約已喪失期限利益，全部債務視為到期，前後本金合計尚
    欠一千二百五十三萬三千九百三十二元，及如附表所示之利息、違約金等情，業
    據其提出貸款契約書三紙、借據一紙約定書二份、簡易資料查詢表四紙、客戶資
    料查詢一紙為證，核屬相符，且被告已於相當時期受合法之通知，均未於言詞辯
    論期日到場爭執，復未提出書狀爭執，依民事訴訟法第二百八十條第三項前段、
    第一項前段之規定，視同自認該等事實，自堪信原告之主張為真正。
三、按消費借貸者，謂當事人一方移轉金錢或其他代替物之所有權於他方，而約定他
    方以種類、品質、數量相同之物返還之契約，民法第四百七十四條第一項定有明
    文；又稱保證者，謂當事人約定，一方於他方之債務人不履行債務時，由其代負
    履行責任之契約，同法第七百三十九條亦有明文；另保證債務之所謂連帶，係指
    保證人與主債務人負同一債務，對於債權人各負全部給付之責任者而言，此就民
    法第二百七十二條第一項規定連帶債務之文義參照觀之甚明（最高法院四十五年
    臺上字第一四二六號判例意旨參照）；而依同法第二百七十三條第一項規定，連
    帶債務之債權人，得對於債務人中之一人或數人或其全體，同時或先後請求全部
    或一部之給付。是本件被告高竤公司向原告借款既未依約清償而喪失期限利益，
    全部債務視同到期，且被告丙○○○、丁○○、戊○○、乙○○為其連帶保證人
    ，從而，原告依消費借貸及連帶保證契約之法律關係，請求被告連帶給付本件借
    款一千二百五十三萬三千九百三十二元，及如附表所示之利息、違約金，為有理
    由，應予准許。
四、據上論結，本件原告之訴為有理由，依民事訴訟法第三百八十五條第一項前段、
    第八十五條第二項，判決如主文。
中      華      民      國    九十      年      四      月     十二     日
                                    臺灣臺中地方法院民事第三庭
~B法      官  楊國精
~FO
附表：
  ┌──┬───────┬────────────┬─────────────┐
  │編號│本金（新臺幣）│     利        息       │   違      約    金       │
  ├──┼───────┼────────────┼─────────────┤
  │    │壹佰拾捌萬陸│自民國八十九年十月十九日│自民國八十九年十一月二十日│
  │    │仟壹佰貳拾元  │起至清償日止，按週年利率│起至清償日止，逾期在六個月│
  │ 一 │              │百分之十二點七五計算。  │以內者，按上開利率百分之十│
  │    │              │                        │，逾期超過六個月以上者，按│
  │    │              │                        │上開利率百分之二十計算。  │
  │    │              │                        │                          │
  ├──┼───────┼────────────┼─────────────┤
  │    │玖拾貳萬肆仟壹│自民國八十九年十月二十九│自民國八十九年十一月三十日│
  │ 二 │佰陸拾肆元    │日起至清償日止，按週年利│起至清償日止，逾期在六個月│
  │    │              │率百分之十一計算。      │以內者，按上開利率百分之十│
  │    │              │                        │，逾期超過六個月以上者，按│
  │    │              │                        │上開利率百分之二十計算。  │
  │    │              │                        │                          │
  ├──┼───────┼────────────┼─────────────┤
  │    │玖佰伍拾萬元│自民國八十九年十月二十九│自民國八十九年十一月三十日│
  │    │              │日起至清償日止，按週年利│起至清償日止，逾期在六個月│
  │ 三 │              │率百分之八點五計算。    │以內者，按上開利率百分之十│
  │    │              │                        │，逾期超過六個月以上者，按│
  │    │              │                        │上開利率百分之二十計算。  │
  │    │              │                        │                          │
  ├──┼───────┼────────────┼─────────────┤
  │    │陸拾玖萬仟陸│自民國八十九年十月三十一│自民國八十九年十二月一日起│
  │ 四 │佰肆拾捌元    │日起至清償日止，按週年利│至清償日止，逾期在六個月以│
  │    │              │率百分之十二點七五計算。│內者，按上開利率百分之十，│
  │    │              │                        │逾期超過六個月以上者，按上│
  │    │              │                        │開利率百分之二十計算。    │
  └──┴───────┴────────────┴─────────────┘
右為正本係照原本作成
如對本判決上訴，須於判決送達後二十日內，向本院提出上訴狀，同時表明上訴理由
。
中      華      民      國    九十      年      四      月     十二     日
~B法院書記官


司法院資訊處製作；財團法人民間司法改革基金會備份。
